臺灣高雄地方法院刑事判決　　　　　　　95年度易字第2125號
公　訴　人　臺灣高雄地方法院檢察署檢察官
被　　　告　戊○○
選任辯護人　陳豐裕律師
被　　　告　乙○○
選任辯護人　蘇志成律師
被　　　告　丙○○
上列被告因竊盜案件，經檢察官提起公訴（95年度偵字第27380
號）及移送併案審理（95年度偵字第31002 號），本院適用簡式
審判程序判決如下：
    主  文
戊○○共同犯攜帶兇器毀壞門扇夜間侵入有人居住建築物竊盜罪
，累犯，處有期徒刑拾月；又犯結夥攜帶兇器踰越安全設備夜間
侵入有人居住建築物竊盜罪，累犯，處有期徒刑壹年貳月。應執
行有期徒刑壹年拾月。
乙○○共同犯攜帶兇器毀壞門扇夜間侵入有人居住建築物竊盜罪
，處有期徒刑捌月；又犯結夥攜帶兇器踰越安全設備夜間侵入有
人居住建築物竊盜罪，處有期徒刑壹年。應執行有期徒刑壹年陸
月。
丙○○犯結夥攜帶兇器踰越安全設備夜間侵入有人居住建築物竊
盜罪，處有期徒刑壹年。
    事  實
一、戊○○前因竊盜案件，經臺灣臺中地方法院以91年度易字第
    2567號判決有期徒刑4 月確定，於民國92年6 月9 日易科罰
    金執行完畢。
二、戊○○、乙○○，共同基於意圖為自己不法所有之犯意聯絡
    ，攜帶臨時在附近工地所撿拾，客觀上可為兇器使用，足以
    對人之生命、身體產生危害之一字型扳手1 支，於95年6 月
    15 日 凌晨4 時25分許，由乙○○駕駛車牌號碼0685-LF 號
    自小客車搭載戊○○，前往位於高雄縣岡山鎮○○路608 號
    之「甲○○○○○」，二人分工輪流以該一字型扳手撬開加
    油站辦公室大門門鎖後，侵入該現有人居住之加油站辦公室
    內，竊取現金（新台幣）670397元得手，隨即駕車逃逸，並
    將上揭作案工具一字型扳手1 支丟棄於路旁，竊得之上開現
    金由二人在車上平分後花用。
三、戊○○、張龍元復另行起意，與丙○○共同基於意圖為自己
    不法所有之犯意聯絡，於95年7 月10日凌晨2 時27分許，由
    乙○○駕駛同上之自小客車搭載戊○○、丙○○，前往位於
    高雄縣大寮鄉○○村○○路225 號之「丁○○○○」，自該
    加油站後方攀爬水管至二樓辦公室陽台，踰越二樓窗戶侵入
    該現有人居住之加油站辦公室內，持臨時在附近工地撿拾之
    客觀上可為兇器使用，足以對人之生命、身體產生危害之L
    型鐵撬1 支為作案工具，破壞辦公室之保險櫃行竊（毀損部
    分未據告訴），竊取現金、50週年紀念金幣1 枚及高速公路
    回數票多張（總額約230 萬元）得手，隨即駕車逃逸，並將
    上揭作案工具L 型鐵撬1 支放置上開自小客車內，三人旋在
    車上平分上揭竊得之現金，回數票及紀念幣則放置於乙○○
    居處。嗣於95年10月16日下午4 時40分許及同日下午6 時30
    分許，為警分別在臺中縣大雅鄉○○路250 巷97弄22號及臺
    中市○區○○○街129 號8 樓之3 等處陸續拘提三人到案，
    並扣得上揭作案工具L 型鐵撬1 支及竊得之50週年紀念金幣
    1 枚、高速公路回數票320 張（另扣得空氣槍1 枝，由檢察
    官另行偵辦）等物。
四、案經高雄縣政府警察局林園分局報請臺灣高雄地方法院檢察
    署檢察官偵查起訴及移送併案審理。
    理  由
壹、程序方面
    本件被告戊○○、乙○○及丙○○所犯係死刑、無期徒刑、
    最輕本刑為三年以上有期徒刑以外之罪，其於準備程序中就
    前揭被訴事實為有罪之陳述，經受命法官告知簡式審判程序
    之旨，並聽取公訴人、被告戊○○、乙○○及其選任辯護人
    、被告丙○○之意見後，本院認無不得或不宜改依簡式審判
    程序進行之處，爰依刑事訴訟法第273 條之1 第1 項、第
    284 條之1 ，裁定本件由受命法官獨任進行簡式審判程序，
    合先敘明。
貳、實體方面
一、認定事實所依憑之證據及理由:
    上揭犯罪事實，業據被告戊○○、乙○○及丙○○於警詢、
    偵查及本院審理時坦承不諱，核與被害人即證人施承良、洪
    錦祥及證人黃邦全於警詢時之指訴（詳警卷(一)第66-71 、
    49- 51頁）相符，並有監視錄影畫面翻拍照片（詳警卷(一)第
    13-1 9、26-29 、41-45 頁）、被害人洪錦祥出具之贓物認
    領保管單（詳警卷(一)第87頁）、現場及查獲之照片（詳警卷
    (一)第88-107頁）在卷可稽，此外，尚有被告三人持以犯本案
    所使用之L 型鐵撬1 支扣案可資佐證。足認被告三人上開之
    自白，核與事實相符，而可採信。從而，本件被告三人之竊
    盜犯行，事證明確，洵堪認定。
二、論罪科刑之理由:
  (一)查「甲○○○○○」及「丁○○○○」，於遭竊時均仍在營
    業狀態，業據被告戊○○、乙○○自承在卷，並經證人黃邦
    全於警詢證述明確，是上開加油站於被竊之時段（凌晨4 時
    25分許及凌晨2 時27分許），為有人居住之建築物，應屬明
    確。又刑法第321 條第1 項第2 款之毀越門扇安全設備罪，
    關於毀越，係指毀損與踰越而言；毀壞構成門之一部之鎖，
    應認為毀壞門扇（最高法院64年度第4 次刑庭庭推總會議決
    議參照）；又按住宅建築物之門窗，為安全設備之一（最高
    法院51年度台上字第105 號判決參照）。再按刑法第321 條
    第1 項第3 款之攜帶兇器竊盜罪，係以行為人攜帶兇器竊盜
    為其加重條件，此所謂兇器，其種類並無限制，凡客觀上足
    對人之生命、身體、安全構成威脅，具有危險性之兇器均屬
    之，且祇須行竊時攜帶此種具有危險性之兇器為已足，並不
    以攜帶之初有行兇之意圖為必要。經查，一字型扳手及L 型
    鐵撬為鐵製，一端銳利，客觀上足對人之生命、身體構成威
    脅，且有行兇之可能性及危險性，自係屬於刑法第321 條第
    1 項第3 款所指之「兇器」。
  (二)被告戊○○、乙○○於95年6月15日竊盜部分:
  (1)被告二人為本次之犯行後，刑法於94年1 月7 日修正，於94
    年2 月2 日公布，並於95年7 月1 日施行。按行為後法律有
    變更者，適用行為時之法律，但行為後之法律有利於行為人
    者，適用最有利於行為人之法律，刑法第2 條第1 項訂有明
    文。修正前刑法第51條規定：「數罪併罰，分別宣告其罪之
    刑，依左列各款定其應執行者：」其中第5 款規定：「宣告
    多數有期徒刑者，於各刑中之最長期以上，各刑合併之刑期
    以下，定其刑期。但不得逾二十年。」，修正後刑法第51條
    第5款 則規定：「宣告多數有期徒刑者，於各刑中之最長期
    以上，各刑合併之刑期以下，定其刑期。但不得逾三十年」
    ，經比較結果，修正後刑法並非較有利於行為人，依刑法第
    2 條第1 項前段之規定，仍應依修正前刑法第51條第5 款，
    定其應執行之刑。又修正前刑法47條累犯之規定，修正後為
    第47條第1 項，且以受有期徒刑之執行完畢後5 年內故意再
    犯有期徒刑以上之罪者為限。被告戊○○係於受有期徒刑之
    執行完畢後5 年內再故意犯有期徒刑以上之罪，不論依修正
    前之刑法第47條，或修正後之刑法第47條第1 項之規定，均
    構成累犯，即無比較適用之問題，應依一般法律適用原則，
    適用裁判時法（最高法院95年第21次刑事庭會議決議參照）
    。
  (2)是核被告戊○○、乙○○此次竊盜所為，係犯刑法第321 條
    第1 項第1 款、第2 款、第3 款之攜帶兇器，毀壞門扇、於
    夜間侵入有人居住之建築物之加重竊盜既遂罪。被告二人間
    ，有犯意之聯絡及行為之分擔，均為共同正犯。被告戊○○
    有如事實欄所載之前科及執行情形，亦有臺灣高等法院被告
    前案紀錄表在卷可稽，其於受有期徒刑之執行完畢後，5 年
    內再犯本件有期徒刑以上之罪，為累犯，應依法加重其刑。
  (三)被告戊○○、乙○○及丙○○於95年7 月10日所為之竊盜犯
    行部分: 核被告三人此次竊盜所為，均係犯刑法第321 條第
    1 項第1 款、第2 款、第3 款、第4 款之結夥三人以上攜帶
    兇器、踰越安全設備、於夜間侵入有人居住之建築物之加重
    竊盜既遂罪。被告三人間，有犯意之聯絡及行為之分擔，均
    為共同正犯。被告戊○○有如事實欄所載之前科及執行情形
    ，已如前述，其於受有期徒刑之執行完畢後，5 年內再故意
    犯此有期徒刑以上之罪，為累犯，應依法加重其刑。
  (四)被告戊○○、乙○○所犯本件之二次竊盜行為，一次在舊法
    施行期間，另一次在新法施行之後，而修正後之刑法第56條
    連續犯之規定，業已刪除。是被告二人之第一次竊盜行為，
    與其在新法施行後所為之一次竊盜行為間，即已無連續犯之
    關係。且被告二人二次竊盜行為所侵害之法益亦分屬施承良
    、洪錦祥二人，非屬接續數行為，持續侵害一法益之接續犯
    ，自應分論併罰之。
  (五)爰審酌被告戊○○、丙○○前有竊盜前科，素行非佳，復為
    個人私利，夥同被告乙○○以不法手段取他人之財物，及被
    告張龍元雖無犯罪紀錄，惟僅因經濟因素，竟起貪念，及被
    告三人行竊之次數、手段、竊得財物之價值不菲，惟犯後坦
    承犯行，態度尚稱良好等一切情況，就被告戊○○二次竊盜
    犯行，分別量處有期徒刑10月及1 年2 月；就被告張龍元二
    次竊盜犯行，分別量處有期徒刑8 月及1 年，並分別依刑法
    第51條第5 款規定定被告戊○○、乙○○應執行有期徒刑1
    年10月及1 年6 月；就被告丙○○之犯行，則量處有期徒刑
    1 年。扣案L 型鐵撬1 支，雖係供被告三人犯95年7 月10日
    竊盜罪所用之物，惟為被告三人所撿拾，非屬其等所有，爰
    不為沒收之諭知。至被告戊○○、丙○○犯95年6 月15日竊
    盜罪所用之一字型扳手，亦為其等所撿拾，非其二人所有，
    且未扣案，亦不為沒收之諭知，附此敘明。
  (六)檢察官移送併辦部分（95年度偵字第31002 號），與起訴部
    分為事實相同之同一案件，本院自得併予審酌。
據上論斷，應依刑事訴訟法第273 條之1 第1 項、第299 條第1
項前段，刑法第2 條第1 項前段、第28條、第321 條第1 項第1
款、第2 款、第3 款、第4 款、第47條第1 項、修正前刑法第51
條第5 款，判決如主文。
中　　華　　民　　國　　96　　年　　2　　月　　15　　日
                    刑事第六庭  法　官  李  蓓
以上正本證明與原本無異。
如不服本判決，應於收受送達後10日內向本院提出上訴書狀（應
附繕本）。
中　　華　　民　　國　　96　　年　　2 　　月　　15　　日
　　　　　　　　　　 　　       書記官  何慧娟
附錄本案論罪科刑法條
中華民國刑法第321條
（加重竊盜罪）
犯竊盜罪而有左列情形之一者，處 6 月以上、 5 年以下有期徒
刑：
一  於夜間侵入住宅或有人居住之建築物、船艦或隱匿其內而犯
之者。
二  毀越門扇、牆垣或其他安全設備而犯之者。
三  攜帶兇器而犯之者。
四  結夥三人以上而犯之者。
五  乘火災、水災或其他災害之際而犯之者。
六  在車站或埠頭而犯之者。
前項之未遂犯罰之。
